ACORDAO-COMPLETO-2534961

ACÓRDÃO DE RELAÇÃO

ACÓRDÃO DE RELAÇÃO 1112/2022 ATA 19/2022 - PLENÁRIO

Acórdão 1112/2022-TCU-Plenário
Trata-se do pedido de reexame interposto pela Casa Civil da Presidência da República contra o subitem 1.7 do Acórdão 967/2020, mantido pelo Acórdão 1972/2020-TCU-Plenário, por meio do qual foi determinado à recorrente que, em conjunto com o Ministério da Economia, adotasse as medidas necessárias ao efetivo cumprimento das determinações objeto do Acórdão 1176/2015-TCU-Plenário;
Considerando os pareceres da Secretaria de Recursos (Serur) , no sentido de que não compete à Casa Civil da Presidência da República a adoção das medidas necessárias ao cumprimento da aludida determinação;
Considerando que a Secretaria de Gestão e Desempenho de Pessoal da Secretaria Especial de Desburocratização, Gestão e Governo Digital, órgão central do Sistema de Pessoal Civil da Administração Federal (Sipec) , pertence à estrutura do Ministério da Economia e centraliza as atividades relacionadas à concessão e manutenção de aposentadorias e pensões no âmbito da administração pública federal direta;
Considerando a informação da Serur de que a referida Secretaria do Ministério da Economia vem adotando as medidas para o cumprimento ao Acórdão 1176/2015-TCU-Plenário;
Considerando que, nos termos do Decreto 10.620/2021, as atividades de concessão e de manutenção das aposentadorias e pensões das autarquias e das fundações públicas foram centralizadas no Instituto Nacional do Seguro Social (INSS) ;
Considerando que, diferentemente do consignado no Acórdão 967/2020-TCU-Plenário, Thaís Dias Gonçalves apresentou tempestivamente razões de justificativas ao TCU, não se configurando a respectiva revelia, declarada no item "i" do referido decisum;
Os Ministros do Tribunal de Contas da União, reunidos em sessão do Plenário, ACORDAM, por unanimidade, com fundamento nos artigos 143, inciso IV, alínea "a" e "d", 171, caput e parágrafo único, do Regimento Interno do TCU, quanto ao processo a seguir relacionado, de acordo com os pareceres da Serur, em:
a) conhecer do pedido de reexame interposto pela Casa Civil da Presidência da República, dando-lhe provimento;
b) excluir a recorrente da determinação objeto do item 1.7 do Acórdão 967/2020-TCU-Plenário, atribuindo exclusivamente ao Ministério da Economia o cumprimento da determinação;
c) tornar insubsistente o item "i" do Acórdão 967/2020-TCU-Plenário;
d) acolher as razões de justificativas apresentadas por Thaís Dias Gonçalves, nos presentes autos; 
e) dar ciência desta decisão à recorrente, ao INSS e aos demais interessados.
1. Processo TC-Processo 034.062/2011-4 (REPRESENTAÇÃO) 
	1.1. Apensos: Processo 013.051/2016-4 (DENÚNCIA) 
	1.2. Responsáveis: Máximo Oliveira de Souza (XXX.047.291-XX) ; Thaís Dias Gonçalves (XXX.484.006-XX) ; Wendell Carlos Rosa de Araujo (XXX.267.111-XX) .
	1.3. Recorrente: Advocacia-geral da União (26.994.558/0001-23) .
	1.4. Interessados: Advocacia-geral da União (26.994.558/0001-23) ; Ministério da Previdência e Assistência Social (extinta) ; Ministério do Planejamento, Desenvolvimento e Gestão (extinta) () .
	1.5. Órgão/Entidade: Conselho Nacional de Justiça.
	1.6. Relator: Ministro Walton Alencar Rodrigues.
	1.7. Representante do Ministério Público: Procurador Júlio Marcelo de Oliveira.
	1.8. Relator da deliberação recorrida: Ministro-Substituto André Luís de Carvalho
	1.9. Unidades Técnicas: Secretaria de Recursos (Serur) ; Secretaria de Fiscalização de Integridade de Atos e Pagamentos de Pessoal e de Benefícios Sociais (Sefip) .
	1.10. Representação legal: Rafael Linne Netto (29.263/OAB-PR) , Indalécio Gomes Neto (23.465/OAB-PR) e outros, representando Inez Linné Neto; Rogerio Telles Correia das Neves (133445/OAB-SP) e Erica Izabel da Rocha Costa (55202/OAB-DF) , representando Casa Civil da Presidência da República.

Conselho Nacional de Justiça.

Máximo Oliveira de Souza (XXX.047.291-XX); Thaís Dias Gonçalves (XXX.484.006-XX); Wendell Carlos Rosa de Araujo (XXX.267.111-XX).

Eliane Gazola de Souza

Pedro Felício de Souza

WALTON ALENCAR RODRIGUES

Rafael Linne Netto (29.263/OAB-PR), Indalécio Gomes Neto (23.465/OAB-PR) e outros, representando Inez Linné Neto; Rogerio Telles Correia das Neves (133445/OAB-SP) e Erica Izabel da Rocha Costa (55202/OAB-DF), representando Casa Civil da Presidência da República.

Procurador Júlio Marcelo de Oliveira.

REPRESENTAÇÃO (REPR)

Secretaria de Recursos (Serur); Secretaria de Fiscalização de Integridade de Atos e Pagamentos de Pessoal e de Benefícios Sociais (Sefip).